【裁判字號】    95,上易,757
【裁判日期】    950823
【裁判案由】    竊盜
【裁判全文】
台灣高等法院台中分院刑事判決         95年度上易字第757號
上  訴  人  台灣台中地方法院檢察署檢察官
被      告  庚○○
                      6弄5號
被      告  己○○
上列上訴人因被告竊盜案件，不服台灣台中地方法院95年度易字
第858號中華民國95年5月9日第一審判決（起訴案號：台灣台中
地方法院檢察署95年度偵字第5343號，移送併辦案號：95年度偵
字第7400），提起上訴並移送併辦（台灣台中地方法院檢署檢95
年度偵字第13732號），本院判決如下：
    主  文
原判決關於被告己○○部分撤銷。
己○○共同連續竊盜，累犯，處有期徒刑伍月，如易科罰金，以
佰元折算壹日。
庚○○部分上訴駁回。
    犯罪事實
一、庚○○前於民國92年間，因施用毒品案件，經台灣台中地方
    法院判處有期徒刑8月確定，於民國93年12月31日執行完畢
    。己○○前於87年間，因違反肅清煙毒條例案件，經同法院
    判處有期徒刑3年4月確定，於89年5月5日縮短刑期假釋出監
    ，於90年12月16日假釋期滿未經撤銷，以有期徒刑執行完畢
    論。
二、庚○○、己○○仍不知悔改，竟分別基於竊取他人財物之概
    括犯意，意圖為自己不法之所有，以單獨或共同行竊之方式
    ，先後行竊他人之財物得手，詳如後述：
(一)、庚○○平日駕駛登記車主為其妹黃雅君之2N—0373號自小客
    車，作為代步工具，因該車未按期繳納稅款，遭註銷牌照，
    為逃避警方檢查，竟基於行竊他人財物之概括犯意，意圖為
    自己不法之所有，於95年2月26日22時許，在台中市○○路
    與松竹路口，執持黃雅君所有客觀上足以對人之生命、身體
    、安全構成威脅，具有危險性，堪供為兇器使用之十字型螺
    絲起子1支，用以行竊戊○○所有BS—5300號車牌2面，並將
    之改懸掛於黃雅君所有之2N—0373號自小客車上使用。
(二)、庚○○因缺錢花用，復基於承前行竊他人之概括犯意，夥同
    與其有共同犯意聯絡並基於行竊他人財物之概括犯意之己○○，意圖為自己不法之所有，於95年3月4日凌晨2時30分許
    ，由庚○○駕駛前開自小客車搭載己○○，前往台中市○○
    路○段與軍福13路附近之「軍功店王」建築工地，由庚○○
    下車徒手竊取丙○○所有之板模支撐鐵條18支（價值約新台
    幣1500元），己○○負責把風，得手後，未及離去，即為巡
    邏員警當場查獲，並扣得行竊而得之板模支撐鐵條18支及前
    開行竊而得之BS—5300號車牌2面。
(三)、己○○為方便個人使用其女黃雅君所有前開遭吊扣牌照之車
    牌號碼2N—0373號自小客車，復基於承前行竊他人財物之概
    括犯意，意圖為自己不法之所有，於95年3月初許，在台中
    市○區○○○街80號旁之某處空地，見丁○○所有車牌號碼
    X9—7372號自小客車停放該處，認為有機可趁，乃徒手拆卸
    車牌號碼X9—7372號車牌2面，得手後，即將該車牌懸掛於
    黃雅君所有2N—0373號自小客車使用。嗣於94年7月3日上午
    9時50分許，在台中市○區○○○路1段與十甲路交岔路口處
    ，為警攔檢查獲（己○○）。
(四)、己○○又於95年3月15日凌晨2時47分許，與不詳姓名男子一
    名，在台中市○○○路與東英2街旁共同竊取水溝蓋19塊，
    得手後逃逸。
三、案經台中市警察局第五、三分局報告台灣台中地方法院檢察
    署檢察官偵查起訴暨移送併辦。
    理    由
一、被告庚○○、己○○，對於上揭時地，先後行竊被害人戊○○所有之車牌、被害人丙○○所有之板模支撐鐵條、被害人
    丁○○所有之車牌、路旁水溝蓋得手等情，業均於本院中坦
    認屬實，核與證人即被害人丙○○、丁○○於偵查中之證述
    內容及被害人戊○○、丙○○、丁○○、乙○○○○○○○○○○於警詢中之指述情節均屬相符，並有被害人丙○○、
    戊○○、丁○○領回失竊物之贓物認領保管單各1份、被害
    人戊○○之報案紀錄1份、查獲現場照片6張、台中市警察局
    第五分局北屯派出所代保管黃雅君所有前開自小客車之代保
    管切結書1份、被害人戊○○、丁○○車籍資料各1份、黃雅
    君車籍資料1份、查獲現場位置圖1份、被害人丁○○行車執
    照影本1份、監視攝影機翻拍照片等在卷可稽，被告庚○○
    、己○○自白供述均與現有事證相符。本件事證已臻明確，
    被告庚○○、己○○犯行，可以認定。
二、查：未經扣案之十字型螺絲起子1 支，長約20公分，係屬質
    地堅硬之物，客觀上足以對人之生命、身體、安全構成威脅
    ，具有危險性，應屬兇器無訛。被告庚○○所為如事實欄二
    (一)、(二)，分別核犯刑法第321條第1項第3款之攜帶兇器竊盜
    罪、第320條第1項之普通竊盜罪。被告己○○所為事實欄一
    (二)、(三)、(四)所示之犯行，均核犯刑法第320條第1項之普通竊
    盜罪。其中被告庚○○、己○○就事實欄一(二)所示行竊板模
    支撐鐵條犯行間；其中己○○就事實欄一(四)竊取水溝蓋之犯
    行，與不詳姓名人間，均有犯意聯絡及行為分擔，均為共同
    之犯。被告庚○○所為普通竊盜及攜帶兇器竊盜之犯行，及
    被告己○○先後3次普通竊盜之犯行，其時間緊接，手段同
    一，所觸犯犯罪構成要件相同之罪名，顯均係基於概括犯意
    而為之，為連續犯之裁判上一罪關係，應依修正前刑法第56
    條之規定，被告庚○○從一重之攜帶兇器竊盜罪論處，被告
    己○○則從其情節較重之共同竊盜罪論處，並分別加重其刑
    。至於台灣台中地方法院檢察署檢察官以95年度偵字第7400
    、13732號，就被告己○○行竊被害人丁○○所有車牌、水
    溝蓋之犯行，與起訴論罪科刑之竊盜犯行間，有連續犯之裁
    判上一罪關係，應為本件起訴效力所及，自得併予審理，附
    此敘明。末查：被告庚○○曾於92年間，因施用毒品案件，
    經原審法院於92年12月22日以92年度訴字第2169號判處有期
    徒刑8月確定，於93年5月27日入監執行，於93年12月31日縮
    短刑期執行完畢；被告己○○曾於87年間，因違反肅清煙毒
    條例案件，經原審法院於83年9月13日以83年度訴字第2923
    號判處有期徒刑3年4月確定，於87年11月5日入監執行，於
    89年5月5日縮短刑期假釋出監，於90年12月16日假釋期滿未
    經撤銷，以有期徒刑執行完畢論；此有台灣高等法院被告前
    案紀錄表各1份在卷可稽，被告庚○○、己○○前受有期徒
    刑之執行完畢後，5年以內分別再犯本件有期徒刑以上之罪
    ，均為累犯，應依修正前刑法第47條之規定，分別遞加重其
    刑。
三、原審判決就被告庚○○部分，審酌被告庚○○為圖個人方便
    ，竟思行竊他人車牌以懸掛於遭吊扣牌照之自小客車上使用
    ，造成被害人戊○○之生活不便及財產損失，又被告庚○○
    、己○○因缺錢花用，即思行竊他人財物，以獲取不法利益
    ，貪圖不勞而獲，被告庚○○先後2次觸犯竊盜罪責，誠屬
    可議，惟因被告庚○○犯罪後均經坦認犯行，犯後態度良好
    ，且行竊所得之財物，均已發還被害人領回，對於被害人之
    損害尚未擴大，考量公訴人就被告庚○○求處有期徒刑10
    月等一切情狀，量處有期徒刑8月，認事用法均無不當，量
    刑亦屬妥適。檢察官未具理由上訴，其上訴為無理由，應予
    駁回。
四、原審法院就被告己○○部分，論處罪刑，固非無據。但己○○竊取水溝蓋部分，與已起訴有罪部分，亦有連續犯裁上一
    罪之關係，原審未及審究，嫌有未洽。檢察官以此指摘原審
    判決，其上訴為有理由，應由本院將原審判決關於被告己○○部分撤銷改判。爰審酌被告犯罪之動機、目的、手段，犯
    罪時所受之刺激及其品性、生活狀況、智識程度、犯罪所生
    之損害，及犯罪後態度等一情狀。量處有期徒刑伍月，並諭
    知易科罰金之折算標準。
五、被告庚○○持以行竊被害人戊○○所有車牌之十字型螺絲起
    子1支，業據被告庚○○於本院中供稱該螺絲起子係黃雅君
    所有之自小客車所配置之工具，非其所有之物等語，而該自
    小客車確屬被告庚○○之妹黃雅君所有，此有黃雅君之車籍
    資料在卷可稽，又自小客車內確實均配置有工具包以供更換
    備胎使用，因此，被告庚○○供稱該螺絲起子係屬黃雅君前
    開自小客車內原有之物，應堪置信，則該十字型螺絲起子既
    未經扣案，亦非被告庚○○所有之物，自無從諭知沒收，附
    此敘明。
六、按行為後法律有變更者，適用行為時之法律。但行為後之法
    律有利於行為人者，適用最有利於行為人之法律，刑法第2
    條第1項定有明文。(一)、本件被告前均曾經判有期徒刑確定
    ，分別於93年12月31日、90年12月16日執行完畢，茲於五年
    以內故意再犯本件有期徒刑以上之罪，不論依修正前之刑法
    第47條，或修正後之刑法第47條第1項之規定，均構成累犯
    ，對被告而言並無有利或不利之情形，自不生新舊法比較之
    問題，應逕依修正前之刑法第47條，論以累犯，並加重其刑
    。原審判決並無不當。(二)、被告己○○於犯罪時之刑法第41
    條第1項前段規定：犯最重本刑為5年以下有期徒刑以下之刑
    之罪，而受6個月以下有期徒刑或拘役之宣告，因身體、教
    育、職業、家庭之關係或其他正當事由，執行顯有困難者，
    得以1元以上3元以下折算一日，易科罰金。又被告行為時之
    易科罰金折算標準，修正前罰金罰鍰提高標準條例第2條前
    段已刪除規定，就其原定數額提高為100倍折算日，則本件
    被告行為時之易科罰金折算標準，應以銀元300元折算一日
    。惟95年7月1日修正公布施行之刑法第41條第1項前段則規
    定：犯最重本刑為五年以下有期徒刑之刑之罪，而受六個月
    以下有期徒刑或拘役之宣告者，得以新台幣一千元、二千元
    或三千元折算一日，易科罰金。比較修正前後之易科罰金折
    算標準，以95年7月1日修正公布前之規定，較有利於被告，
    則應依刑法第2條第1項前段，適用修正前刑法第41條第1項
    前段規定，定其折算標準，原審判決並無不當。(三)、被告行
    為後，94年1月7日修正公布之刑法，自95年7月1日施行，修
    正後之刑法刪除第56條關於連續犯之規定。本件被告所犯上
    開等罪具有連續犯之關係，依修正前即行為時之規定，應以
    一罪論。依修正後之刑法既已刪除連續犯之規定，則所犯上
    述各罪應依數罪併罰之規定分論併罰。比較新舊法之規定，
    修正後之規定並非較有利於被告，依刑法第2條第1項之規定
    ，應適用行為時之法律，即適用修正前刑法第56條連續犯之
    規定。(四)本件被告犯罪後，刑法第33條第5款關於罰金法定
    最低度刑，原規定為銀元一元以上。95年7月1日修正公布施
    行之刑法第33條第5款則規定為新台幣一千元以上，以百元
    計算之。修正後之刑法第33條第5款規定，並非有利於行為
    人，依刑法第2條第1項規定，應適用行為時之規定，併此敘
    明。
據上論斷，應依刑事訴訟法第368條、第369條第1項前段、第364
條、第299條第1項前段，刑法第2條第1項、第320條第1項，修正
前刑法第28條、第56條、第47條、第41條第1項，修正前罰金罰
鍰提高標準條例第2條，罰金罰鍰提高標準條例第1條前段，判決
如主文。
本案經檢察官甲○○到庭執行職務。
中    華    民    國    95    年    8    月    23     日
               刑事第九庭  審判長法  官  陳  筱  珮
                                 法  官  康  應  龍
                                 法  官  趙  春  碧
上列正本證明與原本無異。
不得上訴。
                                 書記官  胡  美  娟
中    華    民    國    95    年    8     月    25    日
附錄論罪科刑法條：
中華民國刑法第320條：
意圖為自己或第三人不法之所有，而竊取他人之動產者，為竊盜
罪，處5年以下有期徒刑、拘役或5百元以下罰金。
意圖為自己或第三人不法之利益，而竊佔他人之不動產者，依前
項之規定處斷。
前二項之未遂犯罰之。
中華民國刑法第321條：
犯竊盜罪而有左列情形之一者，處6月以上、5年以下有期徒刑：
一於夜間侵入住宅或有人居住之建築物、船艦或隱匿其內而犯之
  者。
二毀越門扇、牆垣或其他安全設備而犯之者。
三攜帶兇器而犯之者。
四結夥三人以上而犯之者。
五乘火災、水災或其他災害之際而犯之者。
六在車站或埠頭而犯之者。
前項之未遂犯罰之。
                                                      Ｆ


司法院資訊處製作；財團法人民間司法改革基金會備份。
